【裁判字號】    92,台上,6314
【裁判日期】    921113
【裁判案由】    違反毒品危害防制條例
【裁判全文】
最高法院刑事判決                              九十二年度台上字第六三一四號
    上  訴  人  甲○○現改名.
    選任辯護人  許漢鄰律師
右上訴人因違反毒品危害防制條例案件，不服台灣高等法院台中分院中華民國九十年
六月五日第二審判決（九十年度上訴字第七八二號，起訴案號：台灣台中地方法院檢
察署八十九年度毒偵字第五○六六號），提起上訴，本院判決如左：
    主  文
上訴駁回。
    理  由
一關於施用第一級毒品部分
按刑事訴訟法第三百七十七條規定，上訴於第三審法院，非以判決違背法令為理由，
不得為之。是提起第三審上訴，應以原判決違背法令為理由，係屬法定要件。如果上
訴理由狀並未依據卷內訴訟資料，具體指摘原判決不適用何種法則或如何適用不當，
或所指摘原判決違法情事，顯與法律規定得為第三審上訴理由之違法情形，不相適合
時，均應認其上訴為違背法律上之程式，予以駁回。本件上訴人甲○○（現改名為顏
子晴）上訴意旨略稱：按施用毒品戒除不易，且具有成癮性，故其施用毒品常係基於
概括之犯意為之，原判決另案認定上訴人於民國八十七年十二月二十日施用第一、二
級毒品，經裁定送強制戒治，嗣經停止強制戒治，交付保護管束期間，再於八十八年
十二月二十七日施用第一、二級毒品，上開施用第一、二級毒品之犯行，相距經年，
仍認各該犯行係基於概括之犯意而連續犯之，並經判刑確定，則上訴人八十九年六月
三十日之施用毒品之本案犯行，應為前案確定判決效力所及，原判決未為免訴之判決
，自有適用法則不當云云。查原判決認定上訴人於八十七年間因施用第二級毒品安非
他命，經裁定送觀察勒戒後，認無繼續施用毒品之傾向，由檢察官為不起訴處分，又
於五年之內之八十七年十二月二十日施用第一、二級毒品，經送觀察勒戒後，認有繼
續施用毒品之傾向，經送台灣台中女子戒治所強制戒治，其間經裁定停止強制戒治，
所餘期間交付保護管束，上訴人於保護管束期間之八十八年十二月二十八日再施用第
一、二級毒品，為警查獲，經羈押二月（該案經判處有期徒刑一年六月確定）交保後
，復另行起意，於八十九年六月三十日在其住處施用第一級毒品等情，係依憑上訴人
不利於己之自白，核與台中市衛生局煙毒尿液檢驗成績書所示之上訴人之尿液經驗出
第一級毒品陽性反應相符等證據，資以證明上訴人有非法施用第一級毒品之事實，因
認第一審論處上訴人施用第一級毒品罪刑（累犯），為無不合，予以維持，駁回上訴
人在第二審之上訴，已敘明其所憑之證據及認定之理由，並以上訴人所辯：上訴人上
開犯行，應為原審法院八十九年度上訴字第一一六五號判決效力所及云云，如何不足
採信，於理由中詳加說明與指駁。從形式上觀察，並無違背法令之情形存在。次按上
訴人自承其於八十八年十二月二十七日施用毒品犯行，為警查獲，由檢察官聲請法院
羈押二個月之期間，並未有施用毒品，交保後，因不能適應環境，且朋友又供給毒品
，忍不住再行施用等情（見原審卷第二十七頁），顯見上訴人於前案八十八年十二月
二十七日經羈押期間，已中斷其施用毒品之犯意，交保後因朋友誘惑提供毒品，乃再
行施用，應屬另行起意，自難謂本件犯行為前案確定判決效力之所及，已據原判決說
明詳確。上訴意旨未依卷內訴訟資料具體指摘原判決關於施用第一級毒品部分如何不
適用法則，或如何適用法則不當，徒就原判決已說明之事項，任意指摘，核與法律規
定得為第三審上訴理由之違法情形，不相適合。其此部分之上訴為違背法律上之程式
，應予駁回。
二關於施用第二級毒品部分
按刑事訴訟法第三百七十六條所列各罪之案件，經第二審判決者，不得上訴於第三審
法院，法有明文規定。經查本件上訴人甲○○被訴施用第二級毒品安非他命部分，核
係刑事訴訟法第三百七十六條第一款所列之案件，此部分既經原審維持第一審論處上
訴人施用第二級毒品罪刑，駁回上訴人在第二審之上訴，自不得上訴於第三審法院，
上訴人竟一併提起，顯非法之所許，應予駁回。
據上論結，應依刑事訴訟法第三百九十五條前段，判決如主文。
中      華      民      國    九十二    年     十一     月     十三     日
                              最高法院刑事第七庭
                                  審判長法官  莊  登  照
                                        法官  洪  明  輝
                                        法官  黃  一  鑫
                                        法官  魏  新  和
                                        法官  林  秀  夫
      右正本證明與原本無異
                                              書  記  官
中      華      民      國    九十二    年     十一     月     十九     日


司法院資訊處製作；財團法人民間司法改革基金會備份。
